臺灣士林地方法院刑事附帶民事訴訟判決
　　　　　　　　　　　　　　　　　　100年度附民字第244號
原　　告　　李誠
被　　告　　莊玉華
上列被告因詐欺案件（100 年度易字第376 號），經原告提起附
帶民事訴訟，本院於民國100 年9 月29日言詞辯論終結，判決如
下：
    主  文
被告應給付原告新臺幣伍萬元。
原告其餘之訴駁回。
本判決原告勝訴部分，得為假執行。
    事實及理由
一、原告主張：
（一）被告與真實姓名年籍不詳，綽號「麥克」之成年男子、綽
      號「小雨」、「小盧」、「小萍」之成年女子等人，共同
      基於意圖為自己不法所有之犯意聯絡，自民國100 年1 月
      間起，推由綽號「小雨」之女子偽稱在酒店上班之名義，
      經由電話交友方式結識原告後，即多次於電話中向原告訴
      苦，表示係因家境困窘而不得已於酒店上班，希望原告能
      幫忙支助生活費用，或以至酒店捧場消費之方式，使其能
      早日脫離酒店生涯回復正常生活，致使原告陷於錯誤，先
      後於：(一)100 年3 月21日20時許，在臺北市大同區○○○
      路與迪化街交岔路口處附近，交付新臺幣（下同）1 萬元
      予不詳女子；(二)100 年4 月16日，在臺北市中山區○○○
      路85巷之潘朵拉酒店，交付2 萬元予「小雨」；(三)100 年
      5 月5 日，在臺北市中山區○○○路85巷附近，交付3 萬
      5 千元給「小盧」；(四)100 年5 月26日，在臺北市中山區
      ○○○路85巷附近，交付4 萬元給「小盧」；(五)100 年6
      月15日，在臺北市中山區中山捷運站附近麥當勞，交付21
      萬1 千元給「小盧」；(六)100 年6 月20日，在不詳地點，
      交付10萬元給「小萍」；(七)100 年6 月24日，在臺北市中
      山區○○○路51號某便利商店，交付5 萬元給「小萍」；
      (八)100 年7 月7 日，在臺北市中山區○○○路41號，交付
      5 萬元給自稱「婷婷」之被告；(九)嗣後，原告發覺每次前
      來領款之人均不相同，而「小雨」又不願依約出面相見，
      乃於100 年8 月9 日20時許，「小雨」再以電話欲向其詐
      騙5 萬元時，原告報警並配合警方，前往臺北市○○區○
      ○路1 段77號前，將出面前來取款之被告當場逮捕。
（二）被告前開詐欺犯行，業經臺灣士林地方法院檢察署（下稱
      士林地檢署）檢察官偵查後提起公訴，並由本院以100 年
      度易字第376 號進行審理；原告遭被告與其他共犯共同詐
      騙之金額合計為51萬6 千元，爰依侵權行為之法律關係，
      提起附帶民事訴訟，請求被告賠償其中40萬元等語；並聲
      明：被告應給付原告40萬元。
二、被告則以：其承認確有詐欺之犯行，然僅係受綽號「麥克」
    成年男子之囑託，於100 年7 月7 日，在臺北市中山區○○
    ○路41號前，向原告取得5 萬元，嗣於同年8 月9 日欲再次
    向原告取款時即遭警方逮捕，並不認識原告所稱「小盧」、
    「小萍」等女子，是其最多只能賠償原告5 萬元等語，資為
    抗辯；並聲明：駁回原告之訴。
三、得心證之理由：
（一）按因故意或過失，不法侵害他人之權利者，負損害賠償責
      任；故意以背於善良風俗之方法，加損害於他人者亦同；
      數人共同不法侵害他人之權利者，連帶負損害賠償責任；
      連帶債務之債權人，得對於債務人中之一人或數人或其全
      體，同時或先後請求全部或一部之給付；民法第184 條第
      1 項、第185 條第1 項前段、第273 條第1 項分別定有明
      文。另按當事人主張有利於己之事實者，就其事實有舉證
      之責任；當事人主張之事實，經他造於準備書狀內或言詞
      辯論時或在受命法官、受託法官前自認者，無庸舉證；民
      事訴訟法第277 條前段、第279 條第1 項亦分別定有明文
      。
（二）原告主張被告與真實姓名年籍不詳，綽號「麥克」之成年
      男子、綽號「小雨」、「小盧」、「小萍」之成年女子等
      人，共同基於詐欺之犯意聯絡，由「小雨」偽稱在酒店上
      班，經由電話交友方式結識原告後，即多次於電話中向原
      告訴苦，表示係因家境困窘而不得已於酒店上班，希望原
      告能幫忙支助生活費用，或以至酒店捧場消費之方式，使
      其能早日脫離酒店生涯回復正常生活，致使原告陷於錯誤
      ，於前揭一、（一）(一)～(八)所示之時間、地點，先後交付
      款項予被告或其共犯「小雨」、「小盧」、「小萍」及其
      他不詳女子，總計金額達51萬6 千元，而請求被告賠償其
      中40萬元等語，爰就原告上開主張，分別論述如次：
    1.關於前揭一、原告主張（一）(八)部分：
      原告主張被告以上開方式向其詐取金錢，並於100 年7 月
      7 日，在臺北市中山區○○○路41號前，交付5 萬元給當
      時自稱「婷婷」而出面取款之被告等情，為被告當庭自認
      無訛，且被告上開詐欺犯行，經士林地檢署檢察官以100
      年度偵字第10036 號提起公訴後，被告亦為認罪之陳述，
      經本院以100 年度易字第376 號判處有期徒刑5 月，如易
      科罰金以新臺幣1 千元折算1 日在案，是原告此部分之主
      張，應屬真實。被告既以前開方式，與其他真實姓名年籍
      不詳之共犯，共同不法詐取原告之金錢，而侵害原告之財
      產權，自應依侵權行為之法律關係，與其他共犯連帶對於
      原告因此所受之損害負賠償責任；是原告請求被告賠償上
      開已交付5 萬元之部分，為有理由，應予准許。
    2.關於前揭一、原告主張（一）(一)～(七)部分：
      原告雖另主張其自100 年3 月間起，即分別於前揭一、（
      一）(一)～(七)所示之時間、地點，先後交付款項予被告之共
      犯「小雨」、「小盧」、「小萍」及其他不詳女子，金額
      達46萬6 千元，而請求被告賠償其中35萬元（加計前開(八)
      部分之5 萬元，合計為40萬元）云云，然為被告所否認，
      並表示其僅係受綽號「麥克」成年男子之囑託，於同年7
      月7 日向原告取得5 萬元，並不認識原告所稱「小盧」、
      「小萍」等女子等語。經查：原告就其前開主張交付款項
      之時間、地點、對象、數額等事實，僅提出其自行記錄之
      筆記影本1 紙為證（見前揭偵查卷宗第32頁），然依該紙
      筆記內容，無法得知「小雨」、「小盧」、「小萍」等人
      之真實姓名，亦難以證明原告是否確有依前開時間、地點
      ，交付各該款項予上述人等；再者，原告亦於本院審理中
      自承此部分與原告電話聯絡之人均非被告，因為電話中的
      聲音不一樣等語（見本院100 年9 月29日言詞辯論筆錄）
      ，是縱使原告確有交付上開款項，亦無從得知被告與前開
      綽號「小盧」、「小萍」及其他不詳女子之間，就各次取
      款之事實，是否確實存在共同對原告詐欺之犯意聯絡及行
      為分擔，而屬於共同侵權行為，且應對於各共同侵權行為
      人對原告所造成之損害負連帶賠償責任；而公訴人亦於本
      院上開刑事案件審判期日，當庭以言詞將被告犯罪事實減
      縮更正為前揭一、原告主張（一）(八)、(九)部分【見本院刑
      事案件卷宗第36頁；其中(九)部分尚未取款即遭警方當場查
      獲】，並由本院予以審理後論罪科刑。原告就此部分所主
      張被告與他人為共同侵權行為之事實，既未能舉證加以證
      明，其請求被告賠償損害，即屬無據，尚難准許。
（三）綜上所述，原告提起本件刑事附帶民事訴訟，依侵權行為
      之法律關係，請求被告賠償40萬元，就其中5 萬元部分，
      為有理由，應予准許；逾此部分之請求，則屬無據，應予
      駁回。
（四）本件判決所命被告給付之金額未逾50萬元，依刑事訴訟法
      第491 條第10款準用民事訴訟法第389 條第1 項第5 款規
      定，本院就原告勝訴部分，應依職權宣告假執行。
四、本件事證已臻明確，兩造所提其餘攻擊防禦方法及證據，經
    本院審酌後，核與判決結果不生影響，爰不一一論述，附此
    敘明。
據上論結，本件原告之訴為一部有理由、一部無理由，依刑事訴
訟法第502 條第1 項、第2 項，民事訴訟法第389 條第1 項第5
款，判決如主文。
中    華    民    國   100    年    10    月    13    日
                  刑事第六庭法  官  邱光吾
以上正本證明與原本無異
如不服本判決應於收受送達後10日內向本院提出上訴書狀，並應
敘述具體理由。其未敘述上訴理由者，應於上訴期間屆滿後20日
內向本院補提理由書( 均須按他造當事人之人數附繕本)「 切勿
逕送上級法院」。
                            書記官  劉致芬
中    華    民    國  100     年    10    月    17    日